# Marcos Vinicius Garcia

marcosag.dev@gmail.com

55 34 9 99787542

linkedin.com/in/marcosagdev

https://marcosag.herokuapp.com/

# Summary

Meu nome é Marcos, tenho 21 anos e atualmente minha experiência de trabalho se baseia em atendimento ao cliente(call center), nas operações em que trabalhei sempre assumi uma postura de camaradagem, ajudando os colegas de trabalho, o que era muito necessário, pois call centers são extremamente voláteis em questão de contratação/demissão e mudanças de protocolos, então neste tempo que passei tanto como atendente bilíngue, tanto como operador de cobrança mentoreei dezenas de pessoas, sempre em busca da melhoria dos indicadores da operação. No meu tempo livre crio aplicações web fullstack, principalmente com JavaScript, Node.js e TypeScript, e também sou membro da comunidade de desenvolvedores He4rt Developers.

# **Experience**



## Atendente Bilingue Jr

Algar Tech

Sep 2021 - Mar 2022 (7 months)

Atuei como suporte para clientes de um serviço de streaming multiplataformas internacional, ajudando na criação e atualização de cadastros e também resolvendo erros no aplicativo.

## Operador de Cobrança JR

Algar Tech

May 2020 - May 2021 (1 year 1 month)

Atuei como cobrador de divídas para uma renomada instituição financeira do Brasil, lidando com reuniões diárias, mudanças em scripts e ofertas a todo momento.

### **Education**

### Escola Estadual do Parque São Jorge

Ensino médio completo 2016 - 2018

### Skills

Inglês • Front-End Development • JavaScript • Node.js • Git • HTML5 • Cascading Style Sheets (CSS) • TypeScript • Adobe Photoshop